vi: Hệ thống căng dây: Kéo bằng ống sợi; Truyền động kép; Hỗ trợ điện tử/kỹ thuật số; Kéo bằng trục chữ U (Flyer); Lực căng kiểu Ireland; Lực căng kiểu Ireland (kéo bằng ống sợi); Dải phanh thủ công (không phải kiểu Scotland); Lực căng Scotch; Lực căng Scotch (dẫn động bằng guồng); Có thể thay đổi/chuyển đổi; Khác
fr: Système de tension: Tension par la bobine; Double entraînement; Assistance électronique/numérique; Tension par l’épinglier; Tension irlandaise; Tension irlandaise (par la bobine); Bande de freinage manuelle (non écossaise); Tension écossaise; Tension écossaise (par l’épinglier); Variable/convertible; Autre
bg-BG: Система за опъване: Водене от калерчето; Двойно задвижване; Електронна/цифрова помощ; Водене от флаера; Ирландско опъване; Ирландско опъване (водене от калерчето); Ръчна спирачна лента (не шотландска); Шотландско опъване; Шотландско опъване (водене от флаера); Променлива/конвертируема; Друго
pt-BR: Sistema de tensão: Guiado por bobina; Tração dupla; Assistência eletrônica/digital; Guiado por aleta; Tensão irlandesa; Tensão irlandesa (guiado por bobina); Faixa de freio manual (não escocesa); Tensão escocesa; Tensão escocesa (acionada por aleta); Variável/conversível; Outros
ru: Система натяжения: С ведомой катушкой; Двойной привод; Электронная/цифровая поддержка; С ведомой рогулькой; Ирландское натяжение; Ирландское натяжение (с ведомой катушкой); Ручная тормозная лента (без шотландского натяжения); Шотландское натяжение; Шотландское натяжение (ведущая рогулька); Регулируемое/комбинированное; Другое
hr-HR: Sustav napetosti: Vođeno kalemom; Dvostruki pogon; Elektronička/digitalna pomoć; Vođeno letilicom; Irsko zatezanje; Irsko zatezanje (vođeno kalemom); Ručna kočiona traka (nije Scotch); Scotch zatezanje; Scotch zatezanje (vođeno letilicom); Promjenjivo/konvertibilno; Ostalo
el: Σύστημα τάνυσης: Μασούρι (bobbin-led); Διπλή κίνηση; Ηλεκτρονική/ψηφιακή υποβοήθηση; Φτερωτή (flyer-led); Ιρλανδική τάνυση; Ιρλανδική τάνυση (μασούρι); Χειροκίνητη ταινία φρένου (όχι Scotch); Τάνυση Scotch; Τάνυση Scotch (οδηγούμενη από πτερύγιο); Μεταβλητό/μετατρέψιμο; Άλλο
th: ระบบปรับความตึง: บ็อบบินนำ; ขับเคลื่อนคู่; ช่วยด้วยอิเล็กทรอนิกส์/ดิจิทัล; ฟลายเออร์นำ; ความตึงแบบไอริช; ความตึงแบบไอริช (บ็อบบินนำ); แถบเบรกแบบแมนนวล (ไม่ใช่สก็อตช์); ความตึงแบบสกอตช์; ความตึงแบบสกอตช์ (ฟลายเออร์นำ); ปรับเปลี่ยน/สลับได้; อื่นๆ
zh-TW: 張力系統: 線軸引導; 雙驅動; 電子/數位輔助; 紡翼引導; 愛爾蘭張力; 愛爾蘭張力 (線軸引導); 手動煞車帶 (非蘇格蘭式); 蘇格蘭式張力裝置; 蘇格蘭式張力裝置 (翼錠導引); 可變/可轉換; 其他
nb: Spenningssystem: Spoledrevet; Dobbel snordrift; Elektronisk/digital assistanse; Vingedrevet; Irsk brems; Irsk brems (spoledrevet); Manuelt bremsebånd (ikke-skotsk); Skotsk brems; Skotsk brems (vingedrevet); Variabel/konverterbar; Annet
sk-SK: Napínací systém: Ťahané cievkou; Dvojitý pohon; Elektronická/digitálna asistencia; Ťahané krídlom; Írske napínanie; Írske napínanie (ťahané cievkou); Manuálny brzdný pás (neškótsky); Škótske napínanie; Škótske napínanie (ťahané krídlom); Variabilné/konvertibilné; Iné
sl-SI: Sistem napenjanja: S pogonom na vretence; Dvojni pogon; Elektronska/digitalna pomoč; S pogonom na krilca; Irska napetost; Irska napetost (s pogonom na vretence); Ročni zavorni trak (neškotski); Škotska napetost; Škotska napetost (s pogonom na krilca); Spremenljivo/prilagodljivo; Drugo
sv: Spänningssystem: Spolbromsad; Dubbeldriven; Elektronisk/digital assistans; Vingbromsad; Irländsk spänning; Irländsk spänning (spolbromsad); Manuellt bromsband (ej Scotch); Skotsk broms; Skotsk broms (vingdriven); Variabel/konverterbar; Annat
it: Sistema di tensionamento: Guidato dalla bobina; Doppia trazione; Assistenza elettronica/digitale; Guidato dall'aletta; Tensione irlandese; Tensione irlandese (guidata dalla bobina); Fascia freno manuale (non scozzese); Tensione scozzese; Tensione scozzese (guidata dall’aletta); Variabile/convertibile; Altro
pl: System naprężania: Napędzane szpulką; Podwójny napęd; Wspomaganie elektroniczne / cyfrowe; Napędzane skrzydełkiem; Naciąg irlandzki; Naciąg irlandzki (napędzane szpulką); Ręczna opaska hamulcowa (inna niż szkocka); Hamulec szkocki; Hamulec szkocki (napęd skrzydełkowy); Zmienny/konwertowalny; Inne
hu: Feszítőrendszer: Orsóvezérelt; Kétmeghajtásos; Elektronikus / digitális rásegítés; Szárnyvezérelt; Ír feszítés; Ír feszítés (orsóvezérelt); Kézi fékszalagos (nem skót); Skót feszítés; Skót feszítés (szárnyvezérelt); Változtatható/átalakítható; Egyéb
cs: Systém napínání: Poháněná cívka; Dvojitý pohon; Elektronická / digitální asistence; Poháněné křídlo; Irské napínání; Irské napínání (poháněná cívka); Ruční brzdný pás (jiný než Scotch); Skotská brzda; Skotská brzda (tažená křídlem); Variabilní/konvertibilní; Ostatní
en: Tension system: Bobbin-led; Double drive; Electronic/digital assist; Flyer-led; Irish tension; Irish tension (bobbin-led); Manual brake band (non-Scotch); Scotch tension; Scotch tension (flyer-led); Variable/convertible; Other
ro-RO: Sistem de tensionare: Acționat de bobină; Acționare dublă; Asistență electronică/digitală; Acționat de aripioară; Tensionare irlandeză; Tensionare irlandeză (acționată de bobină); Bandă de frânare manuală (non-scoțiană); Tensionare scoțiană; Tensionare scoțiană (acționată de aripioară); Variabil/convertibil; Altele
es: Sistema de tensado: Guiado por bobina; Doble tracción; Asistencia electrónica/digital; Guiado por aleta; Tensión irlandesa; Tensión irlandesa (guiado por bobina); Banda de freno manual (no escocesa); Tensión escocesa; Tensión escocesa (guiada por volante); Variable/convertible; Otro
da: Spændingssystem: Spolebremset; Dobbelttræk; Elektronisk/digital assistance; Vinge-styret; Irsk bremse; Irsk bremse (spolebremset); Manuelt bremsebånd (ikke-skotsk); Scotch tension; Scotch tension (vingetrukket); Variabel/konvertibel; Andet
ko: 장력 시스템: 보빈 주도형; 이중 구동형; 전자/디지털 보조형; 플라이어 주도형; 아이리시 텐션; 아이리시 텐션(보빈 주도형); 수동 브레이크 밴드(비 스카치); 스코치 텐션; 스코치 텐션(플라이어 주도형); 가변/변환 가능; 기타
zh-CN: 张力系统: 线轴引导; 双驱动; 电子/数字辅助; 翼锭引导; 爱尔兰张力; 爱尔兰张力（线轴引导）; 手动制动带（非苏格兰式）; 苏格兰张力系统; 苏格兰张力系统（锭翼引导）; 可变/可转换; 其他
fi: Kiristysjärjestelmä: Rullavetoinen; Kaksoisveto; Elektroninen/digitaalinen avustin; Lyhtyvetoinen; Irlantilainen jarru; Irlantilainen jarru (rullavetoinen); Manuaalinen jarrunauha (ei-skotlantilainen); Skottilainen jarru; Skottilainen jarru (siipiveto); Säädettävä/muunnettava; Muu
ja: テンションシステム: ボビンリード; ダブルドライブ; 電子/デジタルアシスト; フライヤーリード; アイリッシュテンション; アイリッシュテンション (ボビンリード); 手動ブレーキバンド (ノンスコッチ); スコッチテンション; スコッチテンション (フライヤーリード); 可変/コンバーチブル; その他
pt-PT: Sistema de tensão: Conduzido pela bobina; Acionamento duplo; Assistência eletrónica/digital; Conduzido pelo voador; Tensão irlandesa; Tensão irlandesa (conduzido pela bobina); Banda de travão manual (não escocês); Tensão escocesa; Tensão escocesa (acionada por aleta); Variável/convertível; Outro
de: Spannsystem: Spulengebremst; Zweifädiger Antrieb; Elektronische/digitale Unterstützung; Flügelgebremst; Irische Spannung; Irische Spannung (spulengebremst); Manuelles Bremsband (nicht-schottisch); Scotch Tension; Scotch Tension (flügelgeführt); Variabel/Konvertierbar; Sonstige
tr: Gergi sistemi: Masura tahrikli; Çift tahrikli; Elektronik/dijital destekli; Kelebek tahrikli; İrlanda tipi gerilim; İrlanda tipi gerilim (masura tahrikli); Manuel fren bandı (İskoç olmayan); İskoç gergisi; İskoç gergisi (kanat tahrikli); Değişken/dönüştürülebilir; Diğer
nl: Spansysteem: Spoelaangedreven; Dubbelaangedreven; Elektronische/digitale ondersteuning; Vleugelaangedreven; Ierse spanning; Ierse spanning (spoelaangedreven); Handmatige remband (niet-Schots); Schotse spanning; Schotse spanning (vlucht-aangedreven); Variabel/converteerbaar; Overige
lt-LT: Įtempimo sistema: Vedamas rite; Dviguba pavara; Elektroninė / skaitmeninė pagalba; Vedamas skriemuliu; Airiškas įtempimas; Airiškas įtempimas (vedamas rite); Rankinė stabdžių juosta (ne škotų sistemos); Škotų sistemos įtempimas; Škotų sistemos įtempimas (vedamas skriemuliu); Keičiamas / konvertuojamas; Kita